臺灣臺南地方法院刑事判決　　　　　　　100年度易字第270號
公　訴　人　臺灣臺南地方法院檢察署檢察官
被　　　告　吳駿宏
　　　　　　郭鴻祺
上列被告因竊盜案件，經檢察官提起公訴（100年度偵字第2178
號），被告於準備程序期日就被訴事實為有罪陳述，本院聽取當
事人之意見後，進行簡式審判程序，並判決如下：
    主  文
吳駿宏、郭鴻祺共同攜帶兇器竊盜，均累犯，各處有期徒刑拾月
，扣案之電纜剪貳支、美工刀貳支、長螺絲拾參支均沒收。
    事  實
一、吳駿宏前曾因犯竊盜罪，經本院判處有期徒刑5月，嗣經減
    刑為有期徒刑2月又15日確定，並與其所另犯之竊盜、施用
    毒品等案件（均業經本院分別判刑確定，再以97年度聲字第
    361號裁定定應執行刑為有期徒刑2年2月確定）接續執行，
    至民國98年11月2日縮刑期滿執行完畢。郭鴻祺亦曾因施用
    毒品案件，分別經本院判決判處有期徒刑5月、4月，再以98
    年度聲字第170號裁定定應執行刑為有期徒刑8月確定，於98
    年5月14日縮刑期滿執行完畢。
二、吳駿宏、郭鴻祺共同基於意圖為自己不法所有之犯意聯絡，
    於100年1月25日下午4時20分許，分別騎乘機車，一同前往
    臺南市龍崎區土崎里38之1號「深堀高枝12號、13號」電桿
    ，趁無人注意之際，由吳駿宏、郭鴻祺分別以自備之長螺絲
    13支插入並爬上電桿，再以自備之電纜剪2支剪斷並竊取屬
    「臺灣電力公司」所有之電纜線1批，得手後，並在上開處
    所附近，持美工刀2支，將所竊得之電纜線削皮，並將取出
    之電纜銅線置放在郭鴻祺所騎乘之車號597-CHR號機車置物
    箱內，欲駕車離去，惟遭巡邏員警發現其等行跡可疑，遂加
    以攔查，當場在前揭郭鴻祺機車內扣得上開電纜銅線1批（
    共長41公尺，重約8.3公斤，業已發還臺灣電力公司員工何
    家進）、其等所有之電纜剪3支、美工刀4支、長螺絲13支等
    物，而循線查獲上情，而吳駿宏當時是冒其兄吳崇林之名義
    應訊（偽造文書部分已另行提起公訴）。
三、案經何家進訴由臺南市政府警察局歸仁分局報請臺灣臺南地
    方法院檢察署檢察官偵查起訴。
    理  由
一、本件被告吳駿宏、郭鴻祺所犯為死刑、無期徒刑、最輕本刑
    為三年以上有期徒刑以外之罪，亦非屬高等法院管轄之第一
    審案件，其於準備程序進行中，先就被訴事實為有罪之陳述
    ，經法官告知簡式審判程序之旨，並聽取公訴檢察官之意見
    後，依刑事訴訟法第273條之1第1項、第273條之2等規定，
    裁定進行簡式審判程序，且不受同法第159條第1項、第161
    條之2、第161條之3、第163條之1及第164條至第170條所規
    定證據能力認定及調查方式之限制，合先敘明。
二、訊據被告吳駿宏、郭鴻祺對於上揭事實均坦承不諱，互核相
    符，且與告訴代理人即臺灣電力公司員工何家進於警詢時之
    指述大致相符，復有贓物認領保管單1件、現場及扣案物品
    照片8幀在卷可憑，並有電纜剪、美工刀、長螺絲等物扣案
    可資佐證，堪信被告二人之前開任意性自白，係與事實相符
    ，堪予採信。故本件事證明確，被告二人之上開犯行足資認
    定，應依法論科。
三、按攜帶兇器加重竊盜罪所謂之兇器，其種類並無限制，凡客
    觀上足對人之生命、身體、安全構成威脅，具有危險性之兇
    器均屬之，且祇須行竊時攜帶此種具有危險性之兇器為已足
    ，並不以攜帶之初有行兇之意圖為必要（最高法院79年臺上
    字第5253號著有判例要旨可資參照）。經查，本件被告二人
    持以犯本件竊盜所用之電纜剪、美工刀、長螺絲等物，要均
    屬質地堅硬、且電纜剪、美工刀更屬鋒利之物，可供人持以
    對外攻擊，如果用以施暴、脅迫、甚或單純抵抗，依一般社
    會觀念，足以對人之身體、生命構成威脅，客觀上即具有危
    險性，自均係屬兇器無疑。故本件核被告二人所為，均係犯
    刑法第321條第1項第3款之攜帶兇器加重竊盜罪。又被告吳
    駿宏、郭鴻祺間，就本件犯行，有犯意之聯絡及行為之分擔
    ，自應論以共同正犯。再查，被告二人前有如犯罪事實欄所
    述之論罪科刑紀錄，有臺灣高等法院被告前案紀錄表各1份
    附卷足憑，被告二人於受有期徒刑執行完畢後，5年內故意
    再犯本件有期徒刑以上之罪，依刑法第47條第1項規定，均
    應論以累犯，並各加重其刑。茲審酌被告二人素行均不佳，
    詎仍不知悔改、犯本罪之動機、目的、手段，及共同以長螺
    絲攀爬後、再以可作為兇器使用之電纜剪剪斷電纜線之方式
    偷竊，再以美工刀削皮後欲變賣，所得利益或非多，惟對於
    他人之供電穩定、安全卻有重大之危害，是顯見惡性非輕，
    惟念其等犯後均尚知坦承犯行，態度非惡，贓物並已發還予
    被害人等一切情狀，各量處如主文所示之刑，以資懲儆。至
    扣案之長螺絲13支，均為被告吳駿宏所有、供其等共同犯本
    罪所用之物，至扣案之藍色及暗紅色之小把美工刀各1支，
    則分別是被告郭鴻祺、吳駿宏所有，供其等共同犯本罪所用
    之物，另扣案之電纜剪其中2支，亦分別是屬被告郭鴻祺、
    吳駿宏所有，供其等共同犯本罪所用之物，業據被告二人供
    述在卷（本院卷第23頁背面至第24頁、第55頁參見），爰均
    依刑法第38條第1項第2款之規定，宣告沒收。至其餘之美工
    刀2把、電纜剪1支，固亦分屬被告二人所有之物，惟尚無證
    據證明是供其等犯本罪所用、預備所用或所得之物，復非屬
    違禁物品，是無從另為沒收之諭知，併此敘明。
四、據上論斷，應依刑事訴訟法第273條之1第1項、第299條第1
    項前段，刑法第28條、第321條第1項第3款、第47條第1項、
    第38條第1項第2款，判決如主文。
本案經檢察官王誠到庭執行職務
中    華    民    國   100    年    7     月    21    日
                  刑事第六庭  法  官  林臻嫺
以上正本證明與原本無異。
如不服本判決應於收受本判決後10日內向本院提出上訴書狀，並
應敘述具體理由。其未敘述上訴理由者，應於上訴期間屆滿後20
日內向本院補提理由書狀（均須按他造當事人之人數附繕本）「
切勿逕送上級法院」。
                              書記官  洪培綺
中    華    民    國   100    年    7     月    22    日
中華民國刑法第321條
犯竊盜罪而有下列情形之一者，處 6 月以上、5 年以下有期徒
刑，得併科新臺幣 10 萬元以下罰金：
一、侵入住宅或有人居住之建築物、船艦或隱匿其內而犯之者。
二、毀越門扇、牆垣或其他安全設備而犯之者。
三、攜帶兇器而犯之者。
四、結夥三人以上而犯之者。
五、乘火災、水災或其他災害之際而犯之者。
六、在車站、埠頭、航空站或其他供水、陸、空公眾運輸之舟、
    車、航空機內而犯之者。
前項之未遂犯罰之。